# 停产企业专项储备计提

提问人：红 A 时间：2019-02-12 08:59:15
请教一下，机械制造企业上半年还在正常营业，下半年停产，专项储备是否只计提半年的即可？还是计提整年的？

回答人：chenyiwei
要关注这是暂时性的停产（日后还有可能复产），还是已经确定为永久性停产。如果不属于永久性停产，则应继续按月计提专项储备，但停产期间计提的金额应借记管理费用；如果确定是永久性停产，则不再计提安全生产费用。并对原有的专项储备余额按照《企业安全生产费用提取和使用管理办法》（财企 [2012]16 号）第二十九条规定处理。